# 客户单位用支付宝、微信二维码收款，该如何实施审计程序？

提问人：wx_64acbdd6843c 时间：2023-10-19 17:58:45
陈版及众神：
如题，客户单位用支付宝、微信二维码收款，该如何实施审计程序？

回答人：chenyiwei
参照《中国注册会计师审计准则问题解答第 12 号——货币资金审计（ 2019 年 12 月 31 日修订）》之问题六“注册会计师在对其他货币资金实施审计程序时，需要特别关注哪些事项？”：
因互联网支付留存于第三方支付平台的资金。了解是否开立支付宝、微信等第三方支付账户，如是，获取相关开户信息资料，了解其用途和使用情况，获取与第三方支付平台签订的协议，了解第三方平台使用流程等内部控制，比照验证银行存款或银行交易的方式对第三方平台支付账户函证交易发生额和余额（如可行）。获取第三方支付平台发生额及余额明细，并与账面记录进行核对，对大额交易考虑实施进一步的检查程序。